# 请教陈版，衍生金融工具核算

提问人：Manson_Luci 时间：2014-02-25 10:52:02
请教陈版，衍生金融工具中利率掉期、远期合约及期权是否可以计入交易性金融资产核算？公允价值变动部分计入资本公积？

回答人：chenyiwei
衍生工具中，除了作为套期工具的以外，其他通常在“交易性金融资产”或“交易性金融负债”项目中列报（如果将在一年以后结算且预计将持有至到期的，则作为“其他非流动资产”、“其他非流动负债”项目中列报）。 2014 年 7 月 1 日起新的列报准则生效后，“交易性金融资产／负债”项目将改为“以公允价值计量且其变动计入当期损益的金融资产/负债”项目。
衍生工具的公允价值变动应计入损益，现金流量套期保值中的有效套期部分的套期工具公允价值变动损益除外。

提问人：lady 华呱 时间：2017-02-27 14:40:37
那请问，套期工具怎么列报呢？

回答人：chenyiwei
预计一年内到期结算的部分作为“以公允价值计量且其变动计入当期损益的金融资产／负债”或“衍生金融资产／负债”；预计一年后到期结算的部分为“其他非流动资产／负债”。